臺灣高等法院臺中分院刑事判決　　　 100年度上訴字第1935號
上　訴　人
即　被　告　林昱勛
上列上訴人因毒品危害防制條例案件，不服臺灣臺中地方法院
100年度訴字第1444號中華民國100年8月8日第一審判決（起訴
案號：臺灣臺中地方法院檢察署100年度毒偵字第1167號），提
起上訴，本院判決如下：
    主  文
上訴駁回。
    理  由
一、按不服地方法院之第一審判決而上訴者，須提出上訴書狀，
    並應敘述具體理由，此為上訴必備之程式；其所提出之書狀
    未敘述上訴理由，或僅曾以言詞陳述上訴理由者，均應於上
    訴期間屆滿後二十日內補提理由書於第一審法院；第一審法
    院經形式審查，認逾期未補提上訴理由者，應定期間命補正
    ，逾期未補正者，為上訴不合法律上之程式，應以裁定駁回
    ，如第一審法院未以裁定駁回，第二審法院應以上訴不合法
    律上之程式判決駁回；倘已提出上訴理由，但所提非屬具體
    理由者，則由第二審法院以上訴不合法律上之程式，判決駁
    回；以上於刑事訴訟法第350條、第361條、第362條、第367
    條定有明文。而所謂「具體理由」，必係依據卷內既有訴訟
    資料或提出新事證，指摘或表明第一審判決有何採證認事、
    用法或量刑等足以影響判決本旨之不當或違法，而構成應予
    撤銷之理由，始克當之；倘僅泛言原判決認定事實錯誤、違
    背法令、量刑失之過重或輕縱，而未依上揭意旨指出具體事
    由，或形式上雖已指出具體事由，然該事由縱使屬實，亦不
    足以認為原判決有何不當或違法者，皆難謂係具體理由（最
    高法院97年台上字第892號刑事判決意旨參照）。
二、本案上訴人即被告林昱勛（下稱被告）不服原審判決提起上
    訴，其上訴狀所載理由略以：(一)被告因違反毒品危害防制條
    例案件，一級毒品處有期徒刑11月，二級毒品處有期徒刑7
    月，被告在警訊前，承辦刑警曾向被告說如果能提供通緝犯
    線索，或許能給予被告機會，不辦理被告之案件。被告也配
    合承辦刑警，提供線報，但事後卻被起訴，對於承辦刑警的
    欺詐行為，被告只能概括承受。(二)被告於100年1月21日當天
    確實無施用毒品，檢驗結果而被起訴判刑，無法接受。(三)違
    反毒品危害防制條例者，判刑多重標準，有的可准予喝美沙
    冬替代療法，有的不准，被告請法官給予被告從輕量刑的機
    會云云。
三、經查刑罰之量定，屬法院自由裁量之職權行使，應審酌刑法
    第57條所列各款事由及一切情狀，為酌量輕重之標準，並非
    漫無限制；然量刑輕重係屬事實審法院得依職權自由裁量之
    事項，苟已斟酌刑法第57條各款所列情狀而未逾越法定刑度
    ，不得遽指為違法（最高法院72年台上字第6696號判例意旨
    參照）。本件原審以被告犯施用第一級毒品海洛因、第二級
    毒品甲基安非他命二罪，因其於偵查中、原審準備程序及審
    理時均坦承不諱，且其被查獲時所採集之尿液經送中山醫學
    大學附設醫院檢驗科藥物檢測中心檢驗結果，確呈可待因、
    嗎啡及甲基安非他命陽性反應，故被告犯上開二罪之事證明
    確，審酌被告曾有多次施用毒品前科且已構成累犯，仍因意
    志不堅再犯上開二罪，並衡量被告為國中畢業之智識程度、
    犯後坦承犯行、犯罪之動機、目的、手段及公訴人具體求刑
    範圍等一切情狀，分別量處上開有期徒刑，並定其應執行之
    刑為有期徒刑1年4月。經核原審之論罪科刑均無不當之處，
    本案被告之上訴意旨並未依據卷內既有訴訟資料或提出新事
    證，指摘或表明第一審判決有何採證認事、用法或量刑等足
    以影響判決本旨之不當或違法，仍以上開情詞指摘原判決對
    其科刑不當而提起上訴，依其所提出之上訴理由尚不足以認
    為原判決有何不當或違法，顯非屬具體理由，核之上揭說明
    ，應認其上訴違背法律上之程式，應予以駁回，並不經言詞
    辯論為之。
四、依刑事訴訟法第367條前段、第372條判決如主文。
中    華    民    國    100    年     9    月    28   日
            刑事第三庭    審判長法  官  王  增  瑜
                                法  官  曾  佩  琦
                                法  官  李  悌  愷
以上正本證明與原本無異。
如不服本判決應於收受送達後十日內向本院提出上訴書狀，其未
敘述上訴之理由者，並得於提起上訴後十日內向本院補提理由書
（均須按他造當事人之人數附繕本）「切勿逕送上級法院」。
                                書記官  陳  妙  瑋
中    華    民    國    100    年     9    月    28   日